---
output: github_document
---

<!-- README.md is generated from README.Rmd. Please edit that file -->

```{r, echo = FALSE}
knitr::opts_chunk$set(
  collapse = TRUE,
  comment = "#>",
  fig.path = "README-"
)
```
# microdadosBrasil

## Trabalho em andamento

### NOVIDADES:

* Censo 2010
* RAIS
* CAGED
* PME

-   Não usa R? Veja: [using the package from Stata and Python](https://github.com/lucasmation/microdadosBrasil/blob/master/vignettes/Running_from_other_software.Rmd)

### EM BREVE:

* Suporte para leitura de dados fora da memória RAM
* Harmonização do nome de variáveis ao longo dos anos


## DESCRIÇÃO 

Esse pacote disponibiliza funções para importar as bases mais comuns de microdados brasileiros. Importar estes microdados pode ser tedioso. A maior parte dos dados é disponibilizada em arquivos do tipo txt colunado (fixed width files, fwf) e, geralmente, contém scripts de importação somente para SAS e SPSS. Os dados algumas vezes vem subdivididos em muitos arquivos, por UF ou Região. Além disso é comum que nomes de arquivos e de variáveis de certa base de dados variem  ao longo do tempo. `microdadoBrasil` cuida desses detalhes pra você. Internamente o pacote está rodando `readr` para arquivos fwf e `data.table`  aquivos separados por delimitadores (csv). Assim, a importação é rápida.


Atualmente, o pacote inclui funções de importação para as seguintes bases de dados:
  
```{r echo=FALSE}
d <- data.frame(
  Fonte=c('IBGE','IBGE','IBGE','INEP','INEP'),
  `Dataset`=c('PNAD','Censo Demográfico','POF','Censo Escolar','Censo da Educ. Superior'),
  Função=c('read_PNAD','read_CENSO','read_POF','read_CensoEscolar','read_CensoEducacaoSuperior'),
  Período=c('2001 to 2014','2000 e 2010','2008','1995 to 2014','1995 to 2014'),
  Subdataset=c('domicilios, pessoas','domicilios, pessoas','several, ver detalhes','escolas, ..., ver detalhes','ver detalhes')
  )
library(printr)
d
```


Para os dados em formato fwf, o pacote inclui, internamente, dicionários de importação. Esses dicionários foram criados com a função `import_SASdictionary()`, que pode ser utilizado pelo usuário para construir, a partir de um dicionário SAS, dicionários não incluídos no pacote. Dicionário incluídos no pacote podem ser acessados com a função `get_import_dictionary`.

O pacote também harmoniza nomes de arquivos e a estrutura das pastas ao longo tempo, através de uma tabela de metadados, tornando possível a importação de bases de dados que usualmente vem dividadas em subgroupos regionais (por UF ou região) em um único objeto.

## INSTALAÇÃO

```{r eval=FALSE}
install.packages("devtools")
install.packages("stringi") 
devtools::install_github("lucasmation/microdadosBrasil")
library('microdadosBrasil')
```

## UTILIZAÇÃO

```{r eval=FALSE}
# Censo Demográfico 2000
#Depois de ter baixado e descompactado os arquivos em seu diretório de trabalho , rode:
d <- read_CENSO('domicilios',2000)
d <- read_CENSO('pessoas',2000)

#Para importar os dados a partir de uma pasta diferente de seu atual diretório de trabalho, use 
d <- read_CENSO('domicilios',2000, root_path ="C:/....")
#Para restringir a importação para apenas uma UF, use:
d <- read_CENSO('pessoas',2000, UF = "DF")

# PNAD 2002
download_sourceData("PNAD", 2002, unzip = T)
d  <- read_PNAD("domicilios", 2002)
d2 <- read_PNAD("pessoas", 2002)

# Censo Escolar
download_sourceData('CensoEscolar', 2005, unzip=T)
d <- read_CensoEscolar('escola',2005)
d <- read_CensoEscolar('escola',2005,harmonize_varnames=T)
```

## ESFORÇOS RELACIONADOS


Esse pacote foi altamente influenciado por esforços similares, que são grande poupadores de tempo, muito utilizados e, algumas vezes, não reconhecidos:


* [Scripts para ler a maioria das pesquisas do IBGE](http://www.asdfree.com/) de Anthony Damico. Excelente se seus dados não cabem na memória RAM e você quer velociadade para trabalhar com dados de amostras complexas.
* [Data Zoom](http://www.econ.puc-rio.br/datazoom/) por  Gustavo Gonzaga, Cláudio Ferraz e Juliano Assunção.  Esforço de simplificação para o software Stata. Além da importação, harmoniza nomes das variáveis.  
* [dicionariosIBGE](https://cran.r-project.org/web/packages/dicionariosIBGE/index.html), por 	Alexandre Rademaker. Conjunto de data.frames contendo a informação dos dicionários de importação do SAS. .
* [IPUMS](https://international.ipums.org/international/). Harmonização de dados microdados de CENSO de vários países, incluindo o Brasil. Funções de importação para R, Stata, SAS e SPSS. 


`microdadosBrasil` Se diferencia destes pacotes por: 

* Trazer opções de importação para períodos mais recentes
* Incluir dados de outras fontes, além do IBGE, como Censo Escolar (do INEP) e a RAIS (do MTE).
* Separar código pra importação e os metadados específicos de cada base de dados, como explicado abaixo:


#### Princípios de concepção do pacote

O principal princípio utilizado na construção do pacote foi separar os detalhes de cada base de dados, como a estrutura de pastas e nome de arquivos em tabelas de metadados(salvos como arquivos .csv na pasta `extdata`). O conteúdo dessas tabelas, assim como uma lista contendo os dicionários de importação extraídos dos dicionários oficiais em formato SAS, seve como parâmetro para a importação dos microdados para cada ano. Essa separação entre detalhes específicos de cada base de dados e código torna o código mais simples e generalizável, facilitando a extensão para novas base de dados.

ergonomics over speed (develop)
